# 不以月末为股改基准日、股改不作评估

提问人：随风 8373 时间：2016-04-02 12:49:58
请教陈版：有个新三板客户原来是在股交中心挂牌的，股改时以 10 月 15 日作为股改基准日；股改时进行了审计和评估，审计净资产1500.31万，评估净资产1500.21万元，评估值略低于审计值，我想问的是股改基准日不选择月底在法律上和财务角度有没有不合规的地方、审计净资产略低于评估净资产会不会引起出资不实的质疑，谢谢

回答人：chenyiwei
1 、从法律法规的角度，没有规定不可以以月中某日作为股改的基准日，但因为月中日通常不进行结帐处理，因此很难保证该基准日净资产确定的准确性。审计中建议对此风险谨慎把握。 2 、理论上，应关注评估所采用的方法，如果采用收益法评估的，则评估值低于账面价值可以表明已经发生减值。但是，股改评估多数采用成本法，而成本法的评估结果不代表其可收回金额，因此理论上不应就成本法的评估减值计提减值准备，而是将其作为一项减值迹象，进一步对相关资产组进行收益法或市场法的评估。